臺灣臺南地方法院刑事判決
111年度易字第363號
公  訴  人  臺灣臺南地方檢察署檢察官
被      告  曾銘興


上列被告因竊盜案件，經檢察官提起公訴（111年度偵字第3981
號），被告於準備程序中就犯罪事實為有罪之陳述，本院以簡式
審判程序進行審判，判決如下：
    主  文
曾銘興犯刑法第三百二十一條第一項第一、二、三款之加重竊盜
罪，共參罪，各處有期徒刑陸月，如易科罰金，各以新臺幣壹仟
元折算壹日。應執行有期徒刑玖月，如易科罰金，以新臺幣壹仟
元折算壹日。
扣案螺絲起子壹把，沒收。
未扣案之犯罪所得新臺幣參仟壹佰元沒收，於全部或一部不能沒
收時，追徵之。
未扣案之犯罪所得包包壹個沒收，於全部或一部不能沒收時，追
徵其價額。
    事實及理由
一、被告所犯係死刑、無期徒刑、最輕本刑為3年以上有期徒刑
    以外之罪，其於準備程序中就前揭被訴事實為有罪之陳述，
    經法官告知簡式審判程序之旨，並聽取其與公訴人之意見後
    ，本院裁定進行簡式審判程序，合先敘明。
二、本件犯罪事實及證據，均引用檢察官起訴書之記載（如附件
    ），就證據部分補充「被告於本院準備程序之自白」。
三、核被告就附件犯罪事實一之㈠㈡㈢所為，均係犯刑法第321條第
    1項第1、2、3款之加重竊盜罪。被告所犯上開3罪，犯意各
    別，行為互殊，應予分論併罰。又被告前因竊盜等案件，經
    法院判處有罪確定，分別定應執行刑4年10月、3年6月確定
    ，接續執行於民國105年12月16日假釋出監，並於108年2月2
    6日保護管束期滿假釋未經撤銷，未執行之刑視為執行完畢
    （卷附前科表），被告於徒刑執行完畢後，5年內故意再犯
    本件有期徒刑以上之上開3罪，檢察官於111年5月9日審理時
    ，主張被告就本案所犯之上開3罪均為累犯，且為被告當庭
    所供承，應堪採認。至於檢察官雖主張應加重其刑，然本院
    審酌構成累犯之前科素行資料，已列為量刑審酌之事由，對
    被告所負罪責予以評價，並無再重複依累犯評價加重之必要
    (重複評價禁止原則）。再則，刑法第321條第1項加重竊盜
    罪之法定最輕本刑為六月以上有期徒刑，明顯重於普通竊盜
    罪之最低法定本刑甚多。本案雖因被告有竊盜前科，不宜依
    刑法第59條酌減，然本次竊得之財物非鉅，告訴人均表示對
    於量刑沒有意見等語，有本院公務電話紀錄可參，且被告目
    前罹患胰臟癌末期，有國立成功大學醫學院附設醫院診斷證
    明書可憑，故本院認為無再依累犯加重最低法定本刑之必要
    。為此，參酌大法官會議釋字775號解釋，及最高法院110年
    台上大字5660號裁定意旨，不依刑法第47條第1項加重其刑
    。
四、爰審酌被告已有竊盜前科，仍不思己力賺取所需，且攜帶兇
    器、毀壞門鎖、侵入住宅竊取財物，造成他人財產損害，實
    屬可議，惟念其犯後坦承犯行，態度並非不良，且其目前罹
    患胰臟癌末期，身體狀況不佳，業如上述，暨考量被竊財物
    價值非鉅、被告之智識、家庭、生活經濟狀況等一切情狀，
    各量處如主文所示之刑，均諭知易科罰金折算標準，及定其
    應執行之刑，並諭知易科罰金折算標準。扣案螺絲起子1把
    ，被告供稱係其所有供本件犯行所用，爰依刑法第38條第2
    項宣告沒收。另被告竊得之現金共計新臺幣3100元，並未扣
    案，亦未實際發還告訴人，應依刑法第38條之1第1項前段、
    第3項規定諭知沒收，並於全部或一部不能沒收時，追徵之
    。被告竊得之包包1個，亦未實際發還告訴人黃雨晴，應依
    刑法第38條之1第1項前段、第3項規定諭知沒收，並於全部
    或一部不能沒收時，追徵其價額。至被告竊得之上開包包內
    證件、信用卡、提款卡，因具個人專屬性，不具財產流通價
    值，故本院不予沒收。
據上論斷，應依刑事訴訟法第299條第1項前段、第273條之1第1
項、第310條之2、第454條第2項，刑法第321條第1項第1、2、3
款、第41條第1項、第8項、第51條第5款、第38條第2項、第38條
之1第1項前段、第3項，刑法施行法第1條之1，判決如主文。
本案經檢察官徐書翰提起公訴，檢察官蘇聖涵到庭執行職務。
中　　華　　民　　國　　111 　年　　5 　　月　　19　　日
　　　　　　　　　刑事第八庭    法　官　郭瓊徽
以上正本證明與原本無異。
如不服本判決應於收受本判決後20日內向本院提出上訴書狀，並
應敘述具體理由。其未敘述上訴理由者，應於上訴期間屆滿後20
日內向本院補提理由書狀（均須按他造當事人之人數附繕本）「
切勿逕送上級法院」。 
                                書記官  王珮君
中　　華　　民　　國　　111 　年　　5 　　月　　19　　日
附錄
中華民國刑法第321條
犯前條第1項、第2項之罪而有下列情形之一者，處6月以上5年以
下有期徒刑，得併科50萬元以下罰金：
一、侵入住宅或有人居住之建築物、船艦或隱匿其內而犯之。
二、毀越門窗、牆垣或其他安全設備而犯之。
三、攜帶兇器而犯之。
四、結夥三人以上而犯之。
五、乘火災、水災或其他災害之際而犯之。
六、在車站、港埠、航空站或其他供水、陸、空公眾運輸之舟、
    車、航空機內而犯之。
前項之未遂犯罰之。
附件：
臺灣臺南地方檢察署檢察官起訴書
                                     111年度偵字第3981號
　　被　　　告　曾銘興　男　53歲（民國00年0月00日生）
　　　　　　　　　　　　住○○市○○區○○街000巷00弄00                           號
　　　　　　　　　　　　國民身分證統一編號：Z000000000號
上列被告因竊盜案件，業經偵查終結，認應該提起公訴，茲將犯
罪事實及證據並所犯法條分敘如下：
　　　　犯罪事實
一、曾銘興前因竊盜等案件，經法院判處有罪確定，分別定應執
    行刑4年6月、3年10月確定，接續執行於民國105年12月16日
    假釋出監，並於108年2月26日保護管束期滿假釋未經撤銷，
    未執行之刑視為執行完畢。詎曾銘興竟意圖為自己不法之所
    有，基於加重竊盜之犯意，於111年1月17日2時許，騎乘車
    牌號碼000-000號普通重型機車，前往臺南市安南區安中路1
    段699巷梅花公園停放後，即攜帶客觀上足供為兇器使用之
    螺絲起子1把，分別為下列行為：
(一)徒步前往臺南市○○區○○路0段000巷00弄0號前，以螺絲起子
    破壞該處門鎖之方式侵入黃駿登住處（所涉侵入住居、毀損
    部分，未據告訴），復竊取黃駿登所有之現金新臺幣（下同
    ）2000元，得手後隨即離去。
(二)徒步前往臺南市○○區○○路0段000巷00弄0號前，以螺絲起子
    破壞該處門鎖之方式侵入黃柏翰住處（所涉侵入住居、毀損
    部分，未據告訴），復竊取黃柏翰所有之現金1100元，得手
    後隨即離去。
(三)徒步前往臺南市○○區○○路0段000巷00弄0號前，以螺絲起子
    破壞該處門鎖之方式侵入黃雨晴住處（所涉侵入住居、毀損
    部分，未據告訴），復竊取黃雨晴所有之包包1個（內含身
    分證1張、健保卡2張、信用卡2張、提款卡1張、行照、駕照
    各1張），得手後隨即離去。
    嗣經警據報並於111年1月19日23時8分許，在臺南市○○區○○
    路0號前，發現曾銘興身形與嫌犯相近而加以攔查，復經曾
    銘興同意搜索後，在上開車輛車廂內扣得螺絲起子1把而查
    獲。
二、案經黃柏翰、黃雨晴訴由臺南市政府警察局第三分局報告偵
    辦。
　　　　證據並所犯法條
一、上開犯罪事實，業據被告曾銘興於警詢中坦承不諱，核與告
    訴人黃柏翰、黃雨晴、被害人黃駿登於警詢中證述之情節相
    符，並有自願受搜索同意書、臺南市政府警察局第三分局搜
    索扣押筆錄、扣押物品目錄表各1份、現場照片29張、監視
    器錄影畫面翻拍照片20張、被告照片7張在卷可憑，足認被
    告之自白與事實相符，其犯嫌堪以認定。
二、核被告所為，係犯刑法第321條第1項第1款、第2款、第3款
    之加重竊盜罪嫌。被告所涉3次竊盜行為，犯意各別，行為
    互殊，請予分論併罰。又被告前有如犯罪事實欄所載之前科
    及執行情形，有刑案資料查註紀錄表1份附卷可參，其於徒
    刑執行完畢後5年內，故意再犯本件有期徒刑以上之罪，均
    為累犯，請依刑法第47條第1項之規定加重其刑。另扣案之
    螺絲起子1把，為被告所有供本件犯罪所用之物，請依刑法
    第38條第2項規定宣告沒收；末被告竊得之物，為被告犯罪
    所得，請依刑法第38條之1第1項之規定宣告沒收，如全部或
    一部不能沒收時，請依刑法第38條之1第3項之規定，宣告追
    徵其價額。
三、依刑事訴訟法第251條第1項提起公訴。
　　此　致
臺灣臺南地方法院
中　　華　　民　　國　 111　　年　　3 　　月　　10　　日
　　　　　　　　　　　　　　　檢察官  徐  書  翰
本件證明與原本無異
中　　華　　民　　國　 111　　年　　3 　　月　　16　　日
                              書記官  甘  東  民
附錄所犯法條：
中華民國刑法第321條
犯前條第 1 項、第 2 項之罪而有下列情形之一者，處 6 月以
上 5 年以下有期徒刑，得併科 50 萬元以下罰金：
一、侵入住宅或有人居住之建築物、船艦或隱匿其內而犯之。
二、毀越門窗、牆垣或其他安全設備而犯之。
三、攜帶兇器而犯之。
四、結夥三人以上而犯之。
五、乘火災、水災或其他災害之際而犯之。
六、在車站、港埠、航空站或其他供水、陸、空公眾運輸之舟、
    車、航空機內而犯之。
前項之未遂犯罰之。